【裁判字號】    93,訴,77
【裁判日期】    950113
【裁判案由】    毒品危害防制條例等
【裁判全文】
臺灣板橋地方法院刑事判決                93年度訴字第77號
公  訴  人  臺灣板橋地方法院檢察署檢察官
被      告  乙○○
上列被告因毒品危害防制條例等案件，經檢察官提起公訴（91年
度偵字第21446號），本院判決如下：
    主  文
乙○○轉讓第二級毒品，未遂，累犯，處有期徒刑陸月，如易科
罰金，以參佰元折算壹日。
    事  實
一、乙○○曾於民國（下同）88年間，因違反毒品危害防制條例
    罪案件，經本院於88年5 月25日以88年度1314號判處有期徒
    刑5 月，如易科罰金以3 佰元折算1 日，嗣經臺灣高等法院
    於88年8 月31日以88年上易字第3463號判決駁回上訴確定，
    甫於90年8 月15日執行完畢。緣甲○○（綽號小白，涉犯本
    件毒品危害防制條例罪等案件，另行審理）於於91年11月4
    日下午5 、6 時許，以行動電話通知乙○○至其臺北縣三重
    市○○路○ 段85巷10號6 樓甲○○租屋處聊天，適乙○○與
    其男友丁○○（涉犯施用第二級毒品安非他命罪犯行部分，
    已另行判決有罪確定）正於臺北縣三重市○○路附近，隨後
    乙○○於接獲甲○○之前開電話通知後，乃與其男友丁○○
    共同至甲○○前揭租屋處聊天，嗣於雙方閒聊之際，甲○○
    乃向乙○○表示，其本人有拿一包第二級毒品安非他命，因
    與乙○○彼此間係朋友關係，願將一些安非他命交與乙○○
    試用，以瞭解品質好壞，隨後甲○○明知安非他命業經毒品
    危害防制條例列為第2 級毒品，不得轉讓或持有，竟基於無
    償轉讓第2 級毒品安非他命之犯意（甲○○涉犯此轉讓第2
    級毒品安非他命犯行部分，因其已另犯有轉讓第2 級毒品安
    非他命犯行，業經檢察官起訴，故甲○○所犯前開轉讓第2
    級毒品安非他命與乙○○犯行部分，屆時同時審理），於其
    三重市○○路○ 段85巷10號6 樓租屋處，將第2 級毒品安非
    他命1 包（淨重0 點3 公克）無償轉讓交與乙○○以供施用
    。
二、迨於同（4）日 晚間10時許，甲○○再以行動電話向乙○○
    表示，因其（甲○○）毒癮發作，身邊已無安非他命可施用
    ，乃詢問乙○○當日傍晚所取得之上開第2 級毒品安非他命
    1 包是否仍在，乙○○表示其本人與其男友丁○○尚在三重
    市○路○街附近，並未回家，故該包安非他命尚未使用，仍
    在身邊；甲○○則向乙○○表示，如果前開安非他命1 包仍
    在，可否將該包安非他命返還；乙○○於電話中應允同意後
    ，其明知安非他命業經毒品危害防制條例列為第2 級毒品，
    不得轉讓或持有，乃由其男友丁○○（與乙○○並無共同轉
    讓第2 級毒品安非他命之犯意）以白色90西西機車附載乙○○，由乙○○攜帶前開第2 級毒品安非他命1 包（淨重0 點
    3 公克）至三重市○○路○ 段85巷10號6 樓甲○○租屋處欲
    交付轉讓與甲○○，迨於同（4）日 晚間10時50分許，丁○○將機車停妥後，先行爬上甲○○前開10號6 樓租屋處時，
    即為當時埋伏在場之警員當場查獲（丁○○涉犯施用第2級
    毒品安非他命罪犯行部分，已另行判決有罪確定）；適乙○○於爬上前開10號4 樓半時，耳聞丁○○叫喊，乙○○心中
    猜測甲○○前開6 樓租屋處可能有問題，正擬下樓轉頭離去
    之際，適為下樓逮捕之警員當場查獲，並將乙○○帶上甲○○上揭6 樓租屋處，並當場查獲扣得乙○○攜帶欲轉讓與甲○○之前開安非他命1 包（淨重0 點3 公克），致乙○○未
    能將上開安非他命1 包轉讓交付甲○○得逞（按上開經警查
    扣之安非他命1 包，淨重0 點3 公克，已因乙○○施用本件
    第2 級毒品安非他命，經本院於92年1 月29日以92年度易字
    第137 號判決有期徒刑6 月，於92年2 月24日判決確定，而
    於93年5 月4 日縮刑期滿執行完畢；上揭安非他命1 包，淨
    重0 點3 公克已於該判決宣告沒收銷燬完畢）。
三、案經臺北縣政府警察局三重分局報請臺灣板橋地方法院檢察
    署檢察官偵查起訴。
    理  由
一、上揭轉讓第2 級毒品安非他命事實部分，已據被告乙○○於
    警詢、偵查中與本院調查及審理時供承在卷（91年度偵字第
    21446 號偵查卷第18頁背面、165 頁背面、本院卷第2 宗第
    199 頁至第201 頁、本院卷第3 宗第16頁至第17頁、第21頁
    至第24頁、第33頁、第35頁）；核與證人丁○○於本院審理
    時，經交互詰問時，證述同案被告甲○○有於事實欄第一段
    所述之時地先將前開安非他命1 包無償交付轉讓與被告乙○○；嗣由被告乙○○於事實欄第二段所述之時地因同案被告
    甲○○欲向被告乙○○索取先前交付之前開安非他命1 包施
    用，故由被告乙○○於事實欄第二段所述之時地再將上開安
    非他命1 包欲交付轉讓與同案被告甲○○，惟尚未交與同案
    被告甲○○時，即為警查獲等之情節相符（本院卷第3 宗第
    24頁至第30頁）；此外，被告乙○○攜帶前開白色晶體1 包
    ，經鑑定結果確含有第2 級毒品安非他命反應，淨重為0 點
    3 公克等情，亦有台北縣政府警察局三重分局初步鑑驗報告
    單1 紙在卷可稽（同上偵查卷第70頁）。同案被告甲○○於
    本院審理經交互詰問時，雖否認有於其上開租屋處交付轉讓
    被告乙○○前開安非他命1 包（淨重0 點3 公克）；隨後並
    於同日晚間再以行動電話向被告乙○○索取前開安非他命1
    包，請被告乙○○將上開安非他命1 包帶回其上揭租屋處以
    返還交付云云。然查：上開事實除已據被告乙○○分別於警
    詢、偵查中與本院調查及審理時供明在卷，並經證人丁○○
    於本院審理，經交付詰問時證述明確外，已如上述；參以同
    案被告甲○○於偵查中經檢察官偵訊時亦供稱：「（問：提
    示乙○○警詢、偵訊筆錄），她說她拿0 點3 公克之安非他
    命給你？）我在電話中叫她拿來的。）等語明確（同上偵查
    卷第173 頁）；故由同案被告甲○○上開偵查中與本院審理
    中之供詞相互比較以觀，應認同案被告甲○○於上開偵查中
    之供詞為實在可採；其之後於本院審理中經交付詰問後之證
    詞，否認有以行動電話告知被告乙○○，欲向被告乙○○索
    取前開安非他命1 包，請求被告乙○○返還交付轉讓前開安
    非他命云云，無非事後卸責推諉之詞，自不足採，併予敘明
    。綜上調查，本件事證明確，被告轉讓第2 級毒品安非他命
    未遂犯行應堪認定。
二、按安非他命係修正後毒品危害防制條例第2 條第2 項第2 款
    所規定之第2級毒品；又被告行為後，毒品危害防制條例業
    於93年1 月9 日雖經修正施行，惟上開條例第8 條之轉讓第
    2 級毒品未遂罪，修正前規定於毒品危害防制條例第8 條4
    項、第2 項；修正後轉讓第2 級毒品未遂罪，則規定於毒品
    危害防制條例第8 條5 項、第2 項；惟上開條例第8 條第2
    項之轉讓第2 級毒品罪於修正前後，刑度均屬相同，經比較
    新舊法結果，裁判前之法律，並無較裁判時法律更有利於行
    為人之情形，自無比較新舊法之適用之問題，而僅適用修正
    後裁判時之新修正毒品危害防制條例即可。又被告乙○○欲
    將前開第2 級毒品安非他命1 包欲交付轉讓與同案被告甲○○而未能得逞，核其所為，係犯修正後毒品危害防制條例第
    8 條第5 項、第2 項之轉讓第2 級毒品未遂罪，被告實施轉
    讓第第2 級毒品安非他命未能完成，係屬未遂犯，爰依刑法
    第26條前段未遂犯之規定，減輕其刑。被告持有安非他命之
    低度行為，應為其轉讓未遂之高度行為所吸收，不另論罪。
    查被告乙○○有如事實欄所述犯罪科刑執行情形，此有有臺
    灣高等法院被告前案紀錄表1 紙在卷足憑，其於受有期徒刑
    執行完畢後五年內，再犯有期徒刑以上之本罪，為累犯，應
    依刑法第47條之規定加重其刑；並依法先加後減之。爰審酌
    被告前開轉讓第2級毒品之數量僅1包，數量為0 點3 公克，
    轉讓之數量並非鉅量，危害程度尚非重大；且被告已於犯後
    坦承犯行，已有悔意；惟參酌被告屢犯毒品罪等情，有上開
    被告前案紀錄表在卷可稽等一切情狀，量處如主文所示之刑
    ，並諭知易科罰金之折算標準，以示懲儆。
三、至前開經警扣案之安非他命1 包（淨重0 點3 公克），已因
    被告乙○○因於91年11月4 日晚間10時50分許經警查獲前，
    因另犯施用第2 級毒品安非他命罪，經本院於92年1 月29日
    以92年度易字第137 號判決有期徒刑6 月，於92年2 月24日
    判決確定，而於93年5 月4 日縮刑期滿執行完畢；上揭安非
    他命1 包，淨重0 點3 公克已於該判決宣告沒收銷燬完畢等
    情，業據本院向臺灣板橋地方法院檢察署調取該署92年度執
    字第1498號被告乙○○前開毒品案件執行卷宗無訛；並有被
    告前開判決正本與同上檢察署檢察官扣押（沒收）物品處分
    命令影本各1 紙在卷可證（本院卷第3 宗第79頁致第82頁、
    第6 頁）；因上開被告乙○○欲轉讓未遂之第2 級毒品安非
    他命1 包（淨重0 點3 公克），業已沒收銷毀，故於本案中
    不再另行諭知沒收銷毀之，併予敘明。
四、至於臺灣板橋地方法院檢察署移送併辦之該署94年核退632
    號被告乙○○與姜朝威共同轉讓第2 級毒品安非他命與許家
    榮部分，因被告乙○○否認與該同案被告姜朝威轉讓第2 級
    毒品安非他命有關，且否認有轉讓第2 級毒品安非他命與許
    家榮；再者上開移送併案部分轉讓第2 級毒品安非他命之犯
    罪時間係在94年1 月24日；與本案被告乙○○所犯轉讓第2
    級毒品安非他命與同案被告甲○○之犯罪時間係發生於91年
    11月4 日，二者時間差距已達2 年3 月之久，時間亦非緊接
    ，顯然並無連續裁判上一罪之關係，自屬無從併案審理，自
    應退回原檢察署另行妥適調查，合併敘明。
五、同案被告甲○○、丙○○2人另行審結，附此敘明。
據上論斷，應依刑事訴訟法第299 條第1 項前段，毒品危害防制
條例第8 條第5 項、第2 項、刑法第11條前段、第2 條第1 項前
段、第26條前段、第47條、41條第1 項前段、罰金罰鍰提高標準
條例第2 條，判決如主文。
本案經檢察官林俊儀到庭執行職務。
中    華    民    國    95    年    1     月    13    日
        刑事第五庭    審判長法  官  陳坤地
                            法  官  李麗珠
                            法  官  許映鈞
上列正本證明與原本無異。
如不服本判決，應於判決送達後10日內向本院提出上訴狀。
                            書記官  李淑秋
中    華    民    國    95    年    1     月    13    日
附錄本案論罪科刑法條全文
毒品危害防制條例第8條：
轉讓第1 級毒品者，處1 年以上7 年以下有期徒刑，得併科新臺
幣1 百萬元以下罰金。
轉讓第2 級毒品者，處6 月以上5 年以下有期徒刑，得併科新臺
幣70萬元以下罰金。
轉讓第3 級毒品者，處3 年以下有期徒刑，得併科新臺幣30萬元
以下罰金。
轉讓第4 級毒品者，處1 年以下有期徒刑，得併科新臺幣10萬元
以下罰金。
前4項之未遂犯罰之。
轉讓毒品達一定數量者，加重其刑至二分之一，其標準由行政院
定之。


司法院資訊處製作；財團法人民間司法改革基金會備份。
